# 收购单一资产及后续会计处理

提问人：summerxxy 时间：2023-05-13 15:54:22
请教陈版：
问题1:
A企业为进行资源整合，采取资产收购方式，收购B企业（收购前无产权联系）的资产（包含矿山采矿权探矿权等），采矿权（截止收购时点已经到期，需办理续签）。收购时点B无一直处于未正常开采状态。（以 3500 万受让100%股权）
项目组认为该项购买行为中，拟合并方未向公司转让开采业务开展所必要的人员、技术、具备产出能力的运输及加工设备，因此该资产在购买日不具备投入、加工处理过程，也不能直接形成产出，不构成《企业会计准则第 20 号—企业合并》规定的业务。其股权实质上全部公允价值集中于其所拥有的矿权资产，故该矿权计入其他非流动资产（考虑采矿权尚未续签）
问题 2 ：
收购后 2 年，A公司基于业务发展和资金考虑引入外部战略投资者C进入B（此时采矿权仍未续签成功，B没有实际开展业务），转让51%股权，约定C以A对B实际投资加上年化利率4%作为增资B的投前估值（约 4000 万）增资4163 万。增资协议约定:C将协助B办理权证并将开采的矿石作为加工为精矿后按比例分配。
项目组认为A公司转让部分矿区权益、且剩余矿区权益成本的收回不存在较大不确定性，因此应按照转让权益和保留权益的公允价值比例，计算确定已转让部分矿区权益账面价值，转让所得与已转让矿区权益账面价值的差额计入当期损益。
望陈版指导！{:1_388:}{:1_388:}

回答人：chenyiwei
基本赞同你的理解。需关注剩余矿权是否存在减值问题，以及如果无法满足转让条件是否可能导致交易转回，谨慎确认处置损益。